sv: Hastighetsklass för däck: A1; A2; A3; A4; A5; A6; A7; A8; B; C; D; E; F; G; H; J; K; L; M; N; P; Q; R; S; T; U; V; W; Y; ZR; Övrigt
ko: 타이어 속도 등급: A1; A2; A3; A4; A5; A6; A7; A8; B; C; D; E; F; G; H; J; K; L; M; N; P; Q; R; S; T; U; V; W; Y; ZR; 기타
th: ระดับความเร็วของยาง: A1; A2; A3; A4; A5; A6; A7; A8; B; C; D; E; F; G; H; J; K; L; M; N; P; Q; R; S; T; U; V; W; Y; ZR; อื่นๆ
en: Tire speed rating: A1; A2; A3; A4; A5; A6; A7; A8; B; C; D; E; F; G; H; J; K; L; M; N; P; Q; R; S; T; U; V; W; Y; ZR; Other
es: Clasificación de velocidad de los neumáticos: A1; A2; A3; A4; A5; A6; A7; A8; B; C; D; E; F; G; H; J; K; L; M; N; P; Q; R; S; T; U; V; W; Y; ZR; Otro
hr-HR: Indeks brzine gume: A1; A2; A3; A4; A5; A6; A7; A8; B; C; D; E; F; G; H; J; K; L; M; N; P; Q; R; S; T; U; V; W; Y; ZR; Ostalo
hu: Gumiabroncs sebességi besorolása: A1; A2; A3; A4; A5; A6; A7; A8; B; C; D; E; F; G; H; J; K; L; M; N; P; Q; R; S; T; U; V; W; Y; ZR; Egyéb
pt-PT: Classe de velocidade do pneu: A1; A2; A3; A4; A5; A6; A7; A8; B; C; D; E; F; G; H; J; K; L; M; N; P; Q; R; S; T; U; V; W; Y; ZR; Outro
fr: Indice de vitesse des pneus: A1; A2; A3; A4; A5; A6; A7; A8; B; C; D; E; F; G; H; J; K; L; M; N; P; Q; R; S; T; U; V; W; Y; ZR; Autre
bg-BG: Скоростен индекс на гумата: A1; A2; A3; A4; A5; A6; A7; A8; B; C; D; E; F; G; H; J; K; L; M; N; P; Q; R; S; T; U; V; W; Y; ZR; Друго
da: Hastighedskode for dæk: A1; A2; A3; A4; A5; A6; A7; A8; B; C; D; E; F; G; H; J; K; L; M; N; P; Q; R; S; T; U; V; W; Y; ZR; Andet
nb: Hastighetsrangering for dekk: A1; A2; A3; A4; A5; A6; A7; A8; B; C; D; E; F; G; H; J; K; L; M; N; P; Q; R; S; T; U; V; W; Y; ZR; Annet
fi: Renkaan nopeusluokitus: A1; A2; A3; A4; A5; A6; A7; A8; B; C; D; E; F; G; H; J; K; L; M; N; P; Q; R; S; T; U; V; W; Y; ZR; Muu
lt-LT: Padangų greičio klasė: A1; A2; A3; A4; A5; A6; A7; A8; B; C; D; E; F; G; H; J; K; L; M; N; P; Q; R; S; T; U; V; W; Y; ZR; Kita
pl: Ocena prędkości opony: A1; A2; A3; A4; A5; A6; A7; A8; B; C; D; E; F; G; H; J; K; L; M; N; P; Q; R; S; T; U; V; W; Y; ZR; Inny
vi: Chỉ số tốc độ của lốp: A1; A2; A3; A4; A5; A6; A7; A8; B; C; D; E; F; G; H; J; K; L; M; N; P; Q; R; S; T; U; V; W; Y; ZR; Khác
sk-SK: Index rýchlosti pneumatík: A1; A2; A3; A4; A5; A6; A7; A8; B; C; D; E; F; G; H; J; K; L; M; N; P; Q; R; S; T; U; V; W; Y; ZR; Iné
pt-BR: Taxa de velocidade dos pneus: A1; A2; A3; A4; A5; A6; A7; A8; B; C; D; E; F; G; H; J; K; L; M; N; P; Q; R; S; T; U; V; W; Y; ZR; Outros
zh-TW: 輪胎速度等級: A1; A2; A3; A4; A5; A6; A7; A8; B; C; D; E; F; G; H; J; K; L; M; N; P; Q; R; S; T; U; V; W; Y; ZR; 其他
zh-CN: 轮胎速度等级: A1; A2; A3; A4; A5; A6; A7; A8; B; C; D; E; F; G; H; J; K; L; M; N; P; Q; R; S; T; U; V; W; Y; ZR; 其他
cs: Rychlostní index pneumatiky: A1; A2; A3; A4; A5; A6; A7; A8; B; C; D; E; F; G; H; J; K; L; M; N; P; Q; R; S; T; U; V; W; Y; ZR; Jiné
ja: タイヤスピード定格: A1; A2; A3; A4; A5; A6; A7; A8; B; C; D; E; F; G; H; J; K; L; M; N; P; Q; R; S; T; U; V; W; Y; ZR; その他
nl: Snelheidsclassificatie band: A1; A2; A3; A4; A5; A6; A7; A8; B; C; D; E; F; G; H; J; K; L; M; N; P; Q; R; S; T; U; V; W; Y; ZR; Overige
ru: Индекс скорости шины: A1; A2; A3; A4; A5; A6; A7; A8; B; C; D; E; F; G; H; J; K; L; M; N; P; Q; R; S; T; U; V; W; Y; ZR; Другое
de: Geschwindikeitsklasse der Reifen: A1; A2; A3; A4; A5; A6; A7; A8; B; C; D; E; F; G; H; J; K; L; M; N; P; Q; R; S; T; U; V; W; Y; ZR; Sonstige
ro-RO: Indice de viteză al anvelopei: A1; A2; A3; A4; A5; A6; A7; A8; B; C; D; E; F; G; H; J; K; L; M; N; P; Q; R; S; T; U; V; W; Y; ZR; Altele
tr: Lastik hız derecesi: A1; A2; A3; A4; A5; A6; A7; A8; B; C; D; E; F; G; H; J; K; L; M; N; P; Q; R; S; T; U; V; W; Y; ZR; Diğer
el: Δείκτης ταχύτητας ελαστικών: A1; A2; A3; A4; A5; A6; A7; A8; B; C; D; E; F; G; H; J; K; L; M; N; P; Q; R; S; T; U; V; W; Y; ZR; Άλλο
sl-SI: Hitrostni razred pnevmatike: A1; A2; A3; A4; A5; A6; A7; A8; B; C; D; E; F; G; H; J; K; L; M; N; P; Q; R; S; T; U; V; W; Y; ZR; Drugo
it: Indice di velocità del pneumatico: A1; A2; A3; A4; A5; A6; A7; A8; B; C; D; E; F; G; H; J; K; L; M; N; P; Q; R; S; T; U; V; W; Y; ZR; Altro